【裁判字號】    91,上,218
【裁判日期】    921021
【裁判案由】    侵權行為損害賠償
【裁判全文】
臺灣高等法院臺南分院民事判決  九十一年度上字第二一八號  Ｊ
      上  訴  人  乙  ○  ○
      被 上 訴人  甲      ○.
右當事人間因傷害請求侵權行為損害賠償事件，上訴人對於中華民國九十一年十月三
十日臺灣雲林地方法院第一審判決（九十一年度訴字第一六０號）提起上訴，經於民
國九十二年十月七日言詞辯論終結，本院判決如左：
    主    文
原判決關於駁回上訴人後開第二項之訴及其假執行之聲請，暨該部分訴訟費用負擔之
裁判，均廢棄。
右開廢棄部分，被上訴人應給付上訴人新台幣貳拾肆萬捌仟壹佰拾肆元及自民國九十
年十二月十四日起至清償日止，按週年利率百分之五計算之利息。
上訴人其餘上訴駁回。
第一、二審訴訟費用由被上訴人負擔百分之四，餘由上訴人負擔。
    事    實
甲、上訴人方面：
一、聲明：求為判決：(一)原判決廢棄。(二)被上訴人應給付上訴人新臺幣（下同）六百
    萬元，及自訴狀繕本送達被上訴人翌日起至清償日止，按年息百分之五之利息。
    (三)第一、二審訴訟費用由被上訴人負擔。(四)願供擔保請准宣告假執行。
二、陳述：
（一）與原判決記載相同者，予以引用。
（二）上訴人其餘陳述詳如九十一年十一月十八日上訴理由狀、九十二年一月十七日
      上訴補正狀、九十二年三月二十五日上訴證據補正狀、九十二年五月二日上訴
      補正狀（見本院卷第四－二０四頁、第二四一－二五二頁、第二八七－二九一
      頁、第三四五－三五０頁），其大要略以：
    (一)上訴人請求侵權行為損害賠償金額總計為新台幣六百萬元，細目如下：
      (1)全部醫療費用為一百五十萬元。
        其中，已支出部分宏仁醫院部分，自九十年十月三十日起至九十二年三月
        十七日止，共計門診七十二次，費用總額為三萬六千八百九十五元、於上開
        同期間所為復健共計一百七十一次，費用總額為八千五百五十元（以自負額
        每次五十元×一七一次＝八五五０元）。潘耳鼻喉科部分，自九十年十一
        月二十九日起至九十一年一月十三日止共計七次，費用總額為一千二百五十
        元。行政院衛生署立彰化醫院（下稱彰化醫院）部分，門診費用為一千四
        百一十九元。在前開醫療費用外，並自行購買藥膏布四次等費用，按一日
        病情所需共計五百二十元（每次一三０元×四次＝五二０元）。
        其餘部分為將來應支出之醫療費用。
      (2)工作損失（減少勞動能力）請求一百五十萬元：依勞工最低薪資每月一五八
        ００元按九五個月計算為一百五十萬元。
      (3)精神慰撫金請求三百萬元。
    (二)原審僅以被上訴人單方面之說詞與彰化醫院鑑定報告認為本件上訴人無法舉證
      證明其所受之傷害，確係因遭被上訴人毆打所造成而為上訴人敗訴之判決，有
      違最高法院三十年上字二七八五號與民事訴訟法第二百二十二條第三項之「法
      院依自由心證判斷事實之真偽，不得違背論理及經驗法則」，說明如次：
      (1)查依上訴人所提現場錄音帶譯文（附於刑事卷宗）所示，有聽到「碰」或「
        噗」的聲音，原審認定非以人之拳頭毆打人之身體所發出之聲音，有違經驗
        法則。
      (2)被上訴人於刑事庭中曾自承「我確實沒有打他」後又改稱「我沒有打那麼嚴
        重」，前後說詞矛盾。
      (3)證人即上訴人之配偶劉秋英於當日，確實有目睹整個事件之案發經過，然依
        最高法院二十九年上字二八二七號判例意旨，此僅為證據證明力之問題，原
        審率以劉秋英係上訴人之配偶，又未經具結，以其所證不免偏頗於上訴人云
        云，實屬誤會；又據到場處理之員警高茂錫於刑事庭證稱：「他（按：指乙
        ○○即上訴人）有說頭跟手被打」等語，益可徵上訴人確曾遭受被上訴人毆
        打之事實。
      (4)原審以證人王朝勇、林信智、歐榮佳所證，為有利於被上訴人之認定，惟查
        ：王朝勇距離上訴人與被上訴人攤位有一百公尺之遠，無法親眼目睹全案過
        程；林信智證詞由一百公尺改稱為十幾公尺，前後反覆不一；證人歐榮佳為
        被上訴人之朋友，故其證言皆不足採信。
      (5)原審法院函請行政院國軍退除役官兵輔導委員會台中榮民總醫院（下稱台中
        榮總）鑑定上訴人是否減損勞動能力，該院鑑定結果固稱：「(一)患者乙○○
        之關節（顳顎關節）之症狀，有復原之可能，通常需要三至六個月。(二)通常
        注意飲食，避免過硬食物及高亢情緒，應不會減損其勞動能力」等語，惟與
        上訴人自行至彰化醫院、宏仁醫院、潘耳鼻喉科所為之診斷不符，是而，台
        中榮總醫院之鑑定書所稱：「有復原之可能，通常需要三至六個月」等語，
        應屬虛偽不實。
      (6)又原審判決上訴人左側耳膜破損之傷害，難以推認係受被上訴人當初毆打所
        致其立論無非以：上訴人至潘耳鼻喉科診治時，距案發當時，已有一個月之
        遙，而於該一個月期間，上訴人亦有可能另因其他外力所造成云云，實則，
        上訴人至彰化醫院、宏仁醫院就診時，因該二院並無耳科或相關之科別，是
        而，上訴人方至潘耳鼻喉科就診。
三、證據：除援用第一審所提證據外，補提：彰化醫院驗傷診斷書、宏仁醫院診斷證
    明書、潘耳鼻喉科診斷證明書、宏仁醫院門診費用證明及門診費用明細、彰化醫
    院門診費用證明、自購藥布費用發票四張、臺灣雲林地方法院九十年度自字第四
    七號刑事判決、台灣高等法院台南分院九十一年度聲再字第一三三號刑事裁定、
    九十一年度上易字第三六八號刑事判決影本各一件、錄音帶二捲、潘耳鼻喉科費
    用收據二紙為證，並聲請訊問證人汪國麟、劉秋英。
乙、被上訴人方面：
一、聲明：求為判決：(一)上訴駁回。(二)第一、二審費用由上訴人負擔。(三)如受不利之
    判決，願供擔保請准宣告免為假執行。
二、陳述：除與原判決記載相同者，予以引用外，另補稱略以：
（一）兩造係因生意競爭起衝突，否認上訴人主張之事實，抗辯稱：未毆打上訴人。
      被上訴人雖於原審刑事庭稱「我沒有打那麼嚴重」，實情乃係被上訴人只有與
      上訴人吵架，並沒有打上訴人，上訴人竟稱受被上訴人毆打，所以被上訴人是
      一時的口誤，才會說出這句話。
（二）上訴人所舉證人劉秋英於原法院刑事庭所為之證述，謂被上訴人確實有毆打上
      訴人云云。惟查，證人劉秋英係上訴人之配偶，又未經具結，參諸刑事訴訟法
      第一百八十六條第四款、第一百八十條第一項第一款之規定，法院應不得令劉
      秋英具結，縱令具結，亦不生具結之效力，是而，劉秋英所證不免有偏頗之虞
      ，且劉秋英於原審證稱上訴人受被上訴人毆打地點與上訴人所稱不符，故其是
      否於當日目睹全案經過，亦非無疑。至於上訴人所舉另一證人即到場處理之員
      警高茂錫固於刑事庭到庭證稱：「他（指上訴人）有說頭跟手被打」等語，惟
      證人既未親自見聞案發經過，所聽聞被上訴人毆打上訴人之事實，又係為當事
      人之上訴人所傳述，是而，不得為有利上訴人之認定。
（三）證人林信智、王朝勇係在場見聞全案過程，而於原審刑事庭證稱：「當天只有
      看到被上訴人與上訴人相罵，並無看見有人打架。」又非虛偽，縱令林信智與
      被上訴人有朋友關係，其證言亦非不可採信，是證人林信智、王朝勇上開所證
      ，自能採為有利於被上訴人之認定。
（四）又上訴人所提出之前開診斷證明書，固可證明上訴人受有傷害，惟上訴人既未
      能舉證證明其曾遭被上訴人毆打，已如前述，且上訴人於事發二天後，方至彰
      化醫院求診，此有彰化醫院九十年十月二十九日驗傷診斷書，以上訴人因恐遭
      被上訴人毆打而事先準備錄音機之情觀之，若上訴人確實遭被上訴人毆打，則
      上訴人應會迫不及待地前往醫療院所驗傷以求保全證據才是，而不會拖延二天
      才去驗傷，上訴人上開所陳，自難採信。又上訴人於九十年十月二十七日案發
      後，前後至彰化醫院、宏仁醫院就診，然遍查該二院所出具之診斷書，均無左
      側耳膜破損之病情，嗣至潘耳鼻喉科診所診治時，方有左側耳膜破損之情，但
      距案發之時已有一個月，且於該一個月期間，上訴人亦有可能另因其他外力所
      造成，是尚難遽依潘耳鼻喉科診所之診斷結果，推認該左側耳膜破損之病情，
      係遭被上訴人毆打所致。
丙、本院依職權調閱臺灣雲林地方法院九十年度自字第四七號（含本院九十一年度上
    易字第三六八號卷）、向財政部台灣省中區國稅局函查兩造收入及財產狀況、向
    彰化醫院、宏仁醫院、潘耳鼻喉科函查上訴人之就醫診療紀錄等事項。
    理      由
一、本件上訴人於原審起訴主張：被上訴人於九十年十月二十七日下午四時許，在雲
    林縣西螺鎮省道臺一線東興里段路旁，與上訴人為擺設販賣葡萄攤位地點發生口
    角爭執，被上訴人竟基於傷害上訴人之意思，在上訴人之攤位前出手毆打上訴人
    之左耳下部一下，致上訴人受有左耳下方皮下瘀血、左側耳膜破損、左臉頰挫傷
    併顳顎關節疼痛之傷害，上訴人旋退後欲至其妻劉秋英所擺設之攤位處打電話報
    警，於經過被上訴人所擺設之攤位，被上訴人又接續出手毆打上訴人左前臂外側
    一下，致上訴人受有左前臂挫傷之傷害，被上訴人此之傷害行為，並經鈞院以九
    十一年度上易字第三六八號判處有期徒刑二月確定，為此依侵權行為法則請求被
    上訴人應賠償上訴人已支出及日後將支出之醫療費用一百五十萬元、減少工作能
    力之損失一百五十萬元、精神慰撫金三百萬元等情。
    被上訴人則以：兩造固有於上訴人所指之時、地，為販賣葡萄攤位擺設位置發生
    口角爭執之事實，惟當時被上訴人並未出手打上訴人，且上訴人雖堅指受有左耳
    下方皮下瘀血，左臉頰挫傷併顳顎關節疼痛及左側耳膜破損之傷害，但上訴人於
    九十年十月二十七日案發後，並未於當日前往就診，而是在同年月二十九日前往
    彰化醫院診治，且經診斷結果，僅左耳下方、左手前臂外側面多處皮下瘀血等傷
    ，上訴人繼於同年十月三十日至同年十二月十日間，先後十六次至宏仁醫院診治
    ，均認僅有左臉頰挫傷併顳顎關節疼痛等傷。故縱認上訴人受有左側耳膜破損之
    傷害，因與上訴人所稱之案發時間已距一個月之遙，且於該一個月之診治期間，
    上訴人亦有可能另因其他外力所造成，是尚難認該左側耳膜破損之病情，亦係被
    上訴人當初毆打所致，被上訴人既然沒有打上訴人，就沒有減少勞動能力的問題
    ，且上訴人勞動能力也沒有減損這麼多。醫療費用部分也不可能這麼多，應以自
    負額計算，上訴人請求之精神慰藉金也太高等語，資為抗辯。
二、查上訴人主張其於九十年十月二十七日下午四時許為被上訴人所打傷，致受有左
    耳下方皮下瘀血、左側耳膜破損、左臉頰挫傷併顳顎關節疼痛、左前臂挫傷之傷
    害，被上訴人則否認有傷害上訴人之行為，經查：
    (一)被上訴人自認有於上開時地，為販賣葡萄攤位擺設位置，與上訴人發生口角爭
      執之事實，惟否認有何傷害上訴人之犯行。然查，被上訴人如何為上開傷害上
      訴人之行為，已經上訴人於本件原審及本院審理時陳述綦詳，並有其於九十年
      十月廿七日、同年月廿九日至彰化醫院驗傷之驗傷診斷書二紙、宏仁醫院診斷
      證明書、潘耳鼻喉科診所診斷證明書在卷可參（見原審附民卷第八－十頁、本
      院卷第一九三、一九四頁）。查上訴人確於被傷害後之九十年十月廿七日下午
      九時卅三分、同年月廿九日上午九時卅九分至彰化醫院驗傷有上開之驗傷診斷
      書二紙及彰化醫院九十二年三月十五函在卷可憑（見本院卷三００頁），被上
      訴人認上訴人於九十二年十月二十九日始前往彰化醫院驗傷云云，尚有誤會。
    (二)據現場目擊證人即上訴人之配偶劉秋英在刑案原審證稱：「我陪我先生賣水果
      ，被告在我們後面，但生意不好，他早上在我們對面，下午跑到我先生後面，
      在我的前面，下午四點多，被告就過去跟我先生吵架，打架，我有看見，吵什
      麼錄音帶有錄下來，我有看見他打，用拳頭打他左邊耳朵，後來打他左手臂外
      側」等語甚詳（見刑案雲林地院九十年度自字第四七號卷第二十、二十一頁）
      ，證人即到場處理之警員高茂錫，在刑案原審證稱：「我到現場時自訴人有對
      我說他頭和手被打」等語在卷（見同上刑案原審卷第五十四頁）。按該警員係
      據報後前來現場執行公務之第三人，與上訴人及被上訴人雙方無利害關係，且
      於事發前往現場處理，所為證言當屬客觀而無偏袒一方之虞；另證人劉秋英雖
      係上訴人之配偶，然伊於案發時確有在現場賣葡萄，既亦為證人林信智、王朝
      勇在刑案原審所陳明（見同上刑案原審卷第四十五頁），則該證人劉秋英所言
      有親眼看見事發之經過，當屬實情，且該證人所言案發之經過情節，復與上訴
      人所述一致，當亦非蓄意袒護上訴人所故為，是證人高茂錫、劉秋英之證詞，
      自均足據以採用。況當時被上訴人毆打上訴人之過程，為上訴人置放在攤位之
      錄音機錄下聲音，已經刑案原審當庭勘驗該錄音帶結果：上訴人說「你沒打我
      嘴巴嗎」，被上訴人即向上訴人說「你沒有看過這樣叫打你嘴巴，你沒看過打
      是嗎」，隨即出現「碰」的一聲，被上訴人即又說「你沒看過打，你沒看過打
      ，我打給你看」，上訴人即說「好，再打我」各等語（均閩南語），嗣上訴人
      之聲音逐漸縮小，由近而遠，繼出現有人在遠處爭執理論聲音，背景聲音多為
      車聲經過等情，核與上訴人於刑案自訴狀所附該錄音帶譯文內容相符，且被上
      訴人亦坦承該聲音係其所發聲無訛，既亦有該勘驗筆錄存卷可佐（見同上刑案
      原審卷第五十五頁）。則對照該「碰」之聲音，與該聲音前後之被上訴人語句
      ，益足見該「碰」之聲音係被上訴人出手毆打上訴人之聲音，而與上訴人指陳
      被毆情節相符。雖被上訴人嗣繼毆打上訴人左前臂外側之情節，無從自該錄音
      帶內容探知求證，然該錄音帶內容，既已足彰顯上訴人及證人劉秋英指證之真
      實性，再參諸被上訴人在刑案原審亦供稱「我沒有打那麼嚴重」一語（見同上
      刑案原審卷第五十六頁），益足證被上訴人確有毆打上訴人無訛。
      至於被上訴人抗辯指證人林信智在刑案原審證稱「當天只有看見被告（指被上
      訴人）與自訴人（指上訴人）在相罵，並沒有看見有人打架」云云（見同上刑
      案原審卷第三十九頁）；然證人林信智究竟距離被上訴人與上訴人多遠，是否
      得以看見或聽見被上訴人有毆打之舉動或聲音？事其證言是否可信至鉅。就
      此，證人林信智先證稱「距離被告與自訴人約一百公尺」云云，嗣又改稱「距
      離十幾公尺」云云（均見同上刑案原審卷第三十八頁），顯然證人林信智當時
      究位於何處並無從確定，自亦無從判定證人林信智所證「沒有看見打架」云云
      者，究係因證人林信智距離過遠沒有注意到打架，抑或係始終有注意而未見有
      人打架？從而，證人林信智該證詞，自無從為被上訴人有利之認定。另證人歐
      榮佳對於被上訴人與上訴人有無打架一事，既證稱「（是否看到有人打架）沒
      有看到，因為我沒有注意，因為那不是我的事」等語（見同上刑案原審卷第四
      十一頁），則該證言不足澄清被上訴人未動手毆打上訴人。另證人王朝勇亦證
      稱「並未眼睛一直盯著被告（指被上訴人）及自訴人（指上訴人）看，因為有
      客人在攤位要買葡萄」等語（見同上刑案原審卷第四十四頁），亦不足據為被
      上訴人有利之認定。
    (三)此外，被上訴人上開傷害上訴人之行為，上訴人於原審法院提出傷害自訴，經
      原審法院九十年度自字第四七號、本院九十一年度上易字第三六八號判處有期
      徒刑二月確定，並經本院調取上開刑案卷證查核無訛，是被上訴人確有上開傷
      害上訴人之行為，足以認定。
      另上訴人除主張其受有左耳下方皮下瘀血、左臉頰挫傷併顳顎關節疼痛之傷害
      外，併主張其另所受「左側耳膜破損」之傷害，亦係被上訴人上開傷害行為所
      致，而提出潘耳鼻喉科診所於九十年十二月十日所出具之診斷證明書為證（見
      原審附民卷第十頁）；然為被上訴人否認。
      經查，上訴人於九十年十月二十七日下午受傷後，即於同年月日下午九時卅三
      分至彰化醫院驗傷，經檢查僅左側臉頰瘀青腫、左上臂外側瘀青、左耳後瘀青
      等傷，復於同年月二十九日再至彰化醫院驗傷，經檢查僅左耳下方、左手前臂
      外側面多處皮下瘀血等傷，有該醫院所出具之二驗傷證明書在卷足稽（見本院
      卷第一九三頁、原審附民卷第八頁）；另上訴人繼於同年十月三十日至同年十
      二月十日間，先後十六次至宏仁醫院診治，均認僅有左臉頰挫傷、併顳顎關節
      疼痛等傷，亦有該醫院出具之診斷證明書存卷可佐（見原審附民卷第九頁）。
      查依彰化醫院及宏仁醫院所出具之三張驗傷、診斷證明書所示，上訴人經長達
      一個月之診治，既均無「左側耳膜破損」之病情，嗣上訴人於九十年十一月二
      十九日至潘耳鼻喉科診所診治時，認有左側耳膜破損之病情。因距被上訴人毆
      傷上訴人之時已有一個月之久，若上訴人於九十年十月二十七日被打傷時即受
      有該「左側耳膜破損」之傷勢，則彰化醫院、宏仁醫院何以未能發現，而上訴
      人就此影響左耳聽能之情形，衡情於上開二醫院為驗傷、診治時亦不可能不告
      知為其診治之醫師，是上訴人所指「左側耳膜破損」之傷，難認係被上訴人於
      九十年十月二十七日傷害上訴人之行為所致，故上訴人此部分之主張不足採信
      。從而本院認上訴人左耳下方皮下瘀血、左臉頰挫傷、併顳顎關節疼痛、及左
      前臂挫傷之傷害，係被上訴人毆傷上訴人所致，至於上訴人左側耳膜破損之傷
      勢，則非可歸責於被上訴人甚明。
三、按因故意或過失，不法侵害他人之權利者，負損害賠償責任；不法侵害他人之身
    體或健康者對於被害人因此喪失或減少勞動能力或增加生活上之需要時，應負損
    害賠償責任；不法侵害他人之身體或健康者，被害人雖非財產上之損害亦得請求
    賠償相當之金額；民法第一百八十四條第一項前段、第一百九十三條第一項、第
    一百九十五條第一項分別定有明文。查被上訴人確有本件傷害行為，則上訴人對
    被上訴人請求侵權行為損害賠償，即屬於法有據。茲就上訴人請求之各項目及金
    額是否允當，分述如下：
（一）醫療費用部分：上訴人主張其因本件傷害受傷陸續就醫，共支出醫療費用共四
      萬八千一百十四元（即36895+8550+1250+1419=48114），有診斷證明書、宏仁
      醫院收據、彰化醫院費用收據、潘耳鼻喉科診所收據及宏仁醫院九十二年三月
      二十四日函及附件等件為證（見原審卷第一一四－一一六、一五五頁，本院卷
      第二五三、二九三、二九四、三０七—三０九頁），經本院審核認為均屬醫療
      所必需，應准許之。至於上訴人提出藥布發票、草藥膏收據（見本院卷第二九
      五－二九九頁）主張亦係因被傷害支出之醫藥費云云。但查，被上訴人已否認
      上訴人該主張為真實，而上訴人未能舉證證明該等費用確因醫師所囑需用物品
      ，是此部分上訴人之主張即無足採。另上訴人主張其餘醫療費用之請求為將來
      之醫療費用云云，但未據其提出醫療機構或醫師出具其將來是否仍應為醫療行
      為，及應支出之費用共若干，其既未能提出，據以證明其主張為真實，則其為
      此之請求即無所據，應予駁回。
（二）工作損失（減少勞動能力）部分，上訴人請求依勞工最低薪資每月一萬五千八
      百元按九五個月計算為一百五十萬元云云，已為被上訴人所否認。查上訴人未
      經醫師或醫療機構出具其確因本件傷害致不能工作，並達九十五個月之久，且
      依卷內之驗傷診斷書、診斷證明書之記載內容，其所受傷勢尚非達不能工作之
      程度，是上訴人此之主張，因其未能舉證證明，自屬不足採信，應予駁回。
（三）精神慰撫金部分：查上訴人因本件傷害而多次前往醫療院所治療，其主張精神
      受有痛若應可認定，本院審酌上訴人自承係國中畢業，本件傷害發生前在路邊
      設攤賣葡萄，現無工作，被上訴人自承係國小畢業，務農種稻每年收入約二、
      三萬元，後來兼作路邊攤，原來賣蒜頭，後來改賣葡萄（見本院卷第二二六頁
      ），及上訴人於九十年度有薪資、股利及執行所得共十六萬二千餘元，有投資
      十萬元，一部汽車，無不動產，被上訴人於九十年度有利息收作二千餘元，有
      房子二間、土地四筆，依房屋現值及公告現值約值一百二十八萬餘元及有汽車
      一部等等（參見財政部財稅資料中心九十二年一月十六日函及附件，見本院卷
      第二六三－二七一頁）兩造之身分、地位、經濟能力等，認為上訴人之請求在
      二十萬元之範圍內為屬正當，爰准許之，逾此數額之請求，為不允當，應予駁
      回。
（四）綜上，上訴人請求經准許之金額合計為二十四萬八千一百十四元。
四、按給付無確定期限者，經債權人起訴而送達訴狀後，負遲延責任；遲延之之債務
    ，以支付金錢為標的者，債權人得請求依法定利率計算之遲延利息；應付利息之
    債務，其利率未經約定，亦無法律可據者，週年利率為百分之五；民法第二百二
    十九條第二項、第二百三十三條第一項前段、第二百零三條定有明文。綜上所述
    ，本件上訴於二十四萬八千一百十四元及自起訴狀繕本送達之翌日即九十年十二
    月十四日（見原審附民卷第七頁）起至清償日止，按週年利率百分之五計算利息
    之範圍內，為屬有據，應予准許，原判決未查而駁回上訴人此部分之請求，乃有
    未洽，上訴意旨指摘原判決不當，求予廢棄改判，為有理由，爰由本院就此部分
    廢棄原判決，改判如主文第一、二項所示；上訴人逾上開准許部分之上訴，上訴
    意旨指摘原判決不當，經查並無所據，應予駁回。又本件被上訴人敗訴部分，其
    金額未逾一百五十萬元，依民事訴訟法第四百六十六條規定不得上訴第三審，故
    該部分於本件判決宣示後即告確定並有執行力，即無就該部分准兩造各供擔保宣
    告假執行、或免為假執行之必要，故兩造陳明願供擔保請准宣告假執行、或准免
    為假執行云云，均有誤會，並此敘明。末查本件事證已經明確，兩造其餘攻擊方
    法或舉證，經審核後於本件判斷之結果不生影響，爰不逐一論述，附此敘明。
五、據上論結，本件上訴為一部有理由一部無理由，依民事訴訟法第四百四十九條第
    一項、第四百五十條、第七十九條，判決如主文。
中      華      民      國    九十二    年      十      月    二十一    日
                                    臺灣高等法院臺南分院民事第三庭
~B1審判長法官  林    輝    雄
~B2      法官  徐    宏    志
~B3      法官  王    明    宏
右為正本係照原本作成。
被上訴人敗訴部分之上訴利益未逾新台幣一百五十萬元，不得上訴第三審。
上訴人如就敗訴部分不服而其上訴利益逾新台幣一百五十萬元者，始得上訴第三審。
中      華      民      國    九十二    年      十      月    二十二    日
~B法院書記官  侯    瑞    富


司法院資訊處製作；財團法人民間司法改革基金會備份。
